臺灣臺北地方法院刑事判決　　　九十三年度訴字第一二八一號
公　訴　人　臺灣臺北地方法院檢察署檢察官
被　　　告　丁○○
選任辯護人　徐揆智律師
　　　　　　陳怡如律師
上列被告因違反毒品危害防制條例案件，經檢察官提起公訴（九
十三年度偵字第一二七九○號），本院判決如下：
    主  文
丁○○連續販賣第二級毒品，累犯，處有期徒刑捌年陸月。
扣案第二級毒品甲基安非他命拾捌包（均不含包裝袋，淨重貳拾
玖點貳公克，驗餘淨重為貳拾捌點玖壹公克）沒收銷燬之。扣
案之電子磅秤壹台、大分裝袋玖拾貳個及小分裝袋玖拾伍個均沒
收。又犯罪所得新臺幣貳萬元沒收之，如全部或一部不能沒收時
，以其財產抵償之。
    事  實
一、丁○○有多次違反麻醉藥品管理條例案件前科，於民國八十
    八年三月間，因違反毒品危害防制條例案件，經本院判處有
    期徒刑四月，嗣在臺灣高等法院審理中因撤回上訴而告確定
    ，於八十八年五月間，又因違反毒品危害防制條例案件，經
    臺灣士林地方法院就其轉讓第二級毒品、連續幫助施用毒品
    部分各判處有期徒刑七月、三月，並定應執行刑有期徒刑九
    月，嗣經臺灣高等法院裁判上訴駁回確定，該二案件並經臺
    灣高等法院於八十九年六月二十一日以八十九年度聲字第一
    五○號裁定定應執行刑有期徒刑一年確定，於九十年二月十
    一日執行完畢，同年月十二日出監。於九十四年間，復因違
    反毒品危害防制條例案件，經本院判處有期徒刑七月，嗣在
    臺灣高等法院審理中因撤回上訴而確定（尚未執行）。
二、丁○○不知悛悔，明知甲基安非他命為毒品危害防制條例第
    二條第二項第二款之第二級毒品而不得販賣，竟基於意圖營
    利之概括犯意，自不詳時間起，在其臺北市○○區○○街一
    ○六號六樓居處、桃園縣內壢火車站等處所，多次以每兩（
    三十七點五公克）新臺幣（下同）三萬五千元之價格向姓名
    年籍不詳綽號阿卿之成年女子購買不詳數量之第二級毒品甲
    基安非他命，再自九十三年四月中旬某日起至同年六月底某
    日止，在上開居處，以每零點五公克一千元之價格，連續販
    賣第二級毒品甲基安非他命予甲○○二十次（販賣所得共二
    萬元）。嗣員警於九十三年七月十三日二十二時十分許，持
    本院核發之九十三年度聲搜字第八一二號搜索票至上址搜索
    ，於當日二十二時三十分許當場查獲欲向丁○○購買甲基安
    非他命之甲○○、丙○○，並扣得第二級毒品甲基安非他命
    十八包（淨重二十九點二三公克，驗餘淨重為二十八點九一
    公克）、其所有供販賣第二級毒品甲基安非他命所用之電子
    磅秤一台、大分裝袋九十二個、小分裝袋九十五個及非供販
    賣第二級毒品甲基安非他命所用之安非他命吸食器一組、大
    麻二包（淨重零點四七公克）、ＳＩＭ卡（號碼為0000
    000000號）一張。
三、案經臺北市政府警察局大安分局報請臺灣臺北地方法院檢察
    署檢察官偵查起訴。
    理  由
一、訊據被告丁○○對於上開時、地為警搜得第二級毒品甲基安
    非他命、電子磅秤、大分裝袋及小分裝袋等物之事實坦承不
    諱，然矢口否認有何販賣第二級毒品甲基安非他命之犯行，
    辯稱：扣案之第二級毒品甲基安非他命係供其自身施用，而
    電子磅秤係為秤量所購買之毒品數量是否足夠，大分裝袋乃
    裝水果所用，至於小分裝袋係因其怕施用過量而分裝用，其
    並無販賣第二級毒品甲基安非他命之情事云云。
二、經查：
    (一)被告之選任辯護人陳怡如律師於本院行準備程序時固稱
        因證人甲○○遭刑求，故證人甲○○於警詢中所言無證
        據能力云云（見本院九十三年十一月一日準備程序筆錄
        ），然按「被告以外之人於檢察事務官、司法警察官或
        司法警察調查中所為之陳述，與審判中不符時，其先前
        之陳述具有較可信之特別情況，且為證明犯罪事實存否
        所必要者，得為證據。」，刑事訴訟法第一百五十九條
        之二定有明文，查證人甲○○於警詢中業已供述：「‧
        ‧‧按下電鈴後，警方就開門讓我與丙○○進入，接著
        警方便詢問我為何會來此處欲做何事，我便坦承向警方
        供述我今日是因好久沒有吸食安非他命，準備以新臺幣
        一千元欲向丁○○購得約零點五公克之安非他命吸食抵
        癮。」、「我先前所吸之安非他命是向丁○○所購買的
        ‧‧‧至於交易地點均為丁○○住處（臺北市○○區○○街一○六號六樓）。」、「我前後向他購買約二十餘
        次，每次均以新臺幣一千元向他購買約零點五公克之安
        非他命，期間約為九十三年四月中旬開始向他購買，最
        近一次乃於九十三年六月底。」、「‧‧‧今日丙○○
        乃第一次與我共同前往向丁○○購買安非他命。」、「
        我與丁○○是透過友人介紹而認識，彼此間並無仇恨或
        金錢糾紛。」等情（見九十三年度偵字第一二七九○號
        偵查卷宗第四十至四十二頁），此並有證人甲○○之警
        詢錄音帶可稽，證人甲○○於本院審理中亦不否認曾於
        警詢中為該等陳述，僅稱之所以於警詢中為上開陳述，
        係因錄渠口供之人教渠要如此回答，且當時渠至被告家
        門口時，在被告家中之警員把渠拖進去打，打到渠承認
        係前往該處購買毒品，又渠在警局廁所也有被踹，但在
        錄口供時並無被打云云（見本院九十四年四月二十日審
        判筆錄），矧證人甲○○於本案中係居於證人之地位，
        並非居於被告之地位，則警員不對本案被告加以刑求，
        反對證人甲○○刑求，實已有悖常情。再證人丙○○於
        本院審理中雖證稱當日有見及證人甲○○被一位警員拖
        到房間裡面去，但不知道在房間裡面發生什麼事情，惟
        後來在警察局製作筆錄前，證人甲○○跟伊說當時在房
        間裡面有被打，並說渠八卦（胸部）很痛等語（見本院
        九十四年六月二十二日審判筆錄），惟揆之證人丙○○
        該等證言，證人丙○○並未親眼見及證人甲○○有遭刑
        求之情事或證人甲○○受有何等傷勢，僅係聽聞證人甲○○有為此等陳述耳，則證人丙○○所言實無法證明警
        員確有對證人甲○○為刑求行為，實甚明確。又證人即
        對證人甲○○製作警詢筆錄之警員乙○○結稱：證人甲○○之警詢筆錄為證人己○○所詢問，由伊所繕打製作
        ，製作筆錄時有採取一問一答之方式詢問，並無對證人
        甲○○為威脅、利誘或其他不法的舉動，當時證人甲○○接受詢問之際，精神狀況良好，且警詢筆錄內證人甲○○之陳述均係出於證人甲○○自由意思下而陳述，證
        人甲○○當時有明確表示說是準備要以一千元向被告購
        買約零點五公克的安非他命來吸食，而在整個詢問過程
        中，證人甲○○的態度很正常，當天到現場搜索之警員
        並無對被告或其他在場人做任何刑求的行為，到警察局
        後亦然等語（見本院九十四年六月二十二日審判筆錄）
        ，證人即當日前往被告居處搜索之員警戊○○結證：當
        日在搜索現場並無對證人甲○○或丙○○加以刑求或毆
        打，當日證人甲○○亦無受傷之情況（見本院九十四年
        六月二十二日審判筆錄）等情，證人即當日前往被告居
        處搜索之員警己○○復證稱：當天並無對證人甲○○為
        任何不法舉動，亦未毆打證人甲○○等語（見本院九十
        四年六月二十二日審判筆錄），揆之證人乙○○、蔡忠
        正及己○○之證言均已明確結稱並無刑求證人甲○○之
        情事，本院綜以上情，認證人甲○○於本院審理中所稱
        渠係因遭刑求方於警詢中為上開陳述一節，要非事實，
        不足採信，而渠先前於警詢中所為之陳述，與本院審判
        中所為之證言相較，證人甲○○於警詢陳述時之外部附
        隨條件或環境顯具有較為自然可信之外部特別狀況，並
        為證明被告販賣第二級毒品甲基安非他命之犯罪事實存
        在所必要，顯具有刑事訴訟法第一百五十九條之二之情
        形，證人甲○○於警詢中之陳述顯有證據能力。再選任
        辯護人徐揆智律師於辯論終結後雖陳報證人甲○○之國
        立臺灣大學醫學院附設醫院（下稱臺大醫院）診斷證明
        書一紙到院，欲證明證人甲○○確有遭刑求之情事云云
        ，然證人甲○○係於九十三年七月十三日二十二時三十
        分許為警查獲，並於同年月十四日零時二十五分由證人
        乙○○為之製作警詢筆錄（受命偵訊人為證人己○○）
        ，證人丙○○則係於同年月十四日零時四十五分由證人
        乙○○製作警詢筆錄（受命偵訊人為證人己○○），此
        觀卷內之證人甲○○、丙○○警詢筆錄自明，而「本案
        犯罪嫌疑人丁○○及證人丙○○、甲○○等三人尿液逕
        送臺灣尖端先進生技股份有限公司檢驗中，嗣檢驗結果
        再行函請併辦。」，此觀卷附之移送書亦可明瞭，準此
        ，證人甲○○於九十三年七月十四日當日顯未遭臺北市
        政府警察局大安分局以現行犯身分移送而已離開警局，
        已甚灼然，證人甲○○於早已離開警局之狀況下，不立
        即前往驗傷，卻於九十三年七月十五日二十一時五十五
        分約隔一日有餘方前往臺大醫院急診驗傷，顯無從證明
        該傷勢確為員警刑求所造成，併此敘明。
    (二)證人丙○○於警詢中業已坦承：「於上述時間我與友人
        甲○○一同前往丁○○住處，按下電鈴後，警方就開門
        讓我與甲○○進入，接著警方便詢問我為何會來此處欲
        做何事，我便坦承向警方供述我因未曾吸食過安非他命
        ，準備以新臺幣一千元欲向丁○○購得約零點五公克之
        安非他命吸食。」、「聯絡方式均是我友人甲○○與他
        聯絡。」、「今日是第一次向他（即被告）購買，其欲
        向他購買安非他命毒品。」、「我與丁○○是透過甲○○介紹而認識，彼此間並無仇恨或金錢糾紛。」（見九
        十三年度偵字第一二七九○號偵查卷宗第四十四至四十
        五頁）等情，並有證人丙○○之警詢錄音帶可證，證人
        丙○○於本院審理中亦不否認曾於警詢中為此等陳述，
        僅改稱伊於九十三年度偵字第一二七九○號偵查卷宗第
        四十四頁倒數第一行至第四行所稱之「於上述時間我與
        友人甲○○一同前往丁○○住處，按下電鈴後，警方就
        開門讓我與甲○○進入，接著警方便詢問我為何會來此
        處欲做何事，我便坦承向警方供述我因未曾吸食過安非
        他命，準備以新臺幣一千元欲向丁○○購得約零點五公
        克之安非他命吸食。」等記載非屬實在，因當時員警製
        作警詢筆錄之時說如伊好好配合後即可讓伊離開，伊方
        於警詢中為與證人甲○○相同之陳述云云（見本院九十
        四年四月二十日、六月二十二日審判筆錄），查為證人
        丙○○製作警詢筆錄之警員乙○○結稱：證人丙○○之
        筆錄由證人己○○詢問，伊繕打，當時證人丙○○精神
        狀況很好，在製作筆錄的時候，有依照法定的程序製作
        筆錄，並無對之有言語上或肢體上等不法舉動等語（見
        本院九十四年六月二十二日審判筆錄），堪認證人丙○○警詢筆錄之製作業已符合刑事訴訟法之規定而無違法
        之處，且證人丙○○僅稱九十三年度偵字第一二七九○
        號偵查卷宗第四十四頁倒數第一行至第四行所稱之上述
        內容不實在，而未表示於警詢中所稱之「聯絡方式均是
        我友人甲○○與他聯絡。」、「今日是第一次向他購買
        ，其欲向他購買安非他命毒品。」、「我與丁○○是透
        過甲○○介紹而認識，彼此間並無仇恨或金錢糾紛。」
        等語亦不實在，再衡之常情，證人於警詢中所為之陳述
        當較少權衡利害得失，若非實情至此，又焉可能為如此
        之陳述而設詞誣陷被告，況證人丙○○於本院審判程序
        進行中而由檢察官對之為交互詰問時就伊之毒品前科素
        行亦設詞閃避，迨公訴人提出相關判決資料後，方如實
        陳述，則伊所證實不無虛掩之情，伊於本院審理中所言
        之可信度亦實堪疑，是本院綜以上情，認證人丙○○於
        警詢中所為之被告有販賣第二級毒品之陳述，與審判中
        所為之證述相較，顯然具有較可信之特別情況，並為證
        明被告販賣第二級毒品甲基安非他命之犯罪事實存在所
        必要，而具有刑事訴訟法第一百五十九條之二之情形，
        具有證據能力而得為本案被告犯罪之佐證，證人丙○○
        於本院審理中所證，則無非為迴護被告之詞，不足採信
        。
    (三)至被告所辯證人甲○○、丙○○與其有債務糾紛，方稱
        其有販賣毒品一節，矧被告於警詢中係供陳證人甲○○
        、丙○○為其友人，渠等與其有金錢鳩佔鵲巢，因渠等
        曾向其借款三萬元未還云云（見九十三年度偵字第一二
        七九○號偵查卷宗第十三頁），於第一次偵訊及檢察官
        聲請羈押而在本院開庭訊問時供稱證人甲○○與其有金
        錢糾紛，證人丙○○與甲○○向其借三萬元未還云云（
        見九十三年度偵字第一二七九○號偵查卷宗第七十七頁
        、本院九十三年度聲羈字第二四九號刑事卷宗第六頁）
        ，於第二次偵訊時稱證人甲○○、丙○○與其金錢上有
        糾紛，胖子欠其三萬元，另外一個其不認識，是胖子的
        朋友，一起向其借錢云云（見九十三年度偵字第一二七
        九○號偵查卷宗第一一一頁），於本院第一次訊問時先
        稱證人甲○○、丙○○與其有債務糾紛云云，繼又稱僅
        有證人丙○○與其有債務糾紛，證人甲○○係證人丙○○介紹認識的，其與證人甲○○並無債務糾紛云云（見
        本院九十三年九月二十二日訊問筆錄），揆之被告先後
        多次供陳，究何人與其有債務糾紛一情已屬先後供述不
        一，其所陳是否屬實，不無疑義，再證人甲○○、丙○○於警詢中均稱與被告並無債務糾紛，業如前述，顯亦
        與被告所陳不符，況被告於本院審理中係陳稱當日證人
        甲○○係欲將所借款項還給其方至其住處等語（見本院
        九十四年四月二十日、六月二十二日審判筆錄），則證
        人甲○○於欲返還被告借款之情況下，當無設詞誣陷被
        告之理，又證人甲○○或丙○○若果如被告所稱與其有
        金錢債務糾紛，於本院審理中又焉可能對被告為如上之
        有利之陳述？是本院綜以此情，認證人甲○○、丙○○
        與被告實無債務糾紛，被告此節所稱，無非諉飾刑責之
        詞，不足採信。
    (四)此外，被告為警查獲之際所扣得之透明結晶物品十八包
        經送鑑驗結果，確含有第二級毒品甲基安非他命成分，
        有內政部警政署刑事警察局九十三年八月三十日刑鑑字
        第○九三○一四七二三八號鑑驗通知書在卷可稽，並有
        照片列印資料在卷可查及扣案之第二級毒品甲基安非他
        命十八包、電子磅秤一台、大分裝袋九十二個及小分裝
        袋九十五個可證，綜上，本案事證明確，被告前揭所辯
        ，均係諉飾刑責之詞，其販賣第二級毒品甲基安非他命
        之犯行已堪認定，應予依法論科。
三、查甲基安非他命屬第二級毒品，毒品危害防制條例第二條第
    二項第二款定有明文。核被告所為，係犯毒品危害防制條例
    第四條第二項之販賣第二級毒品甲基安非他命罪。其持有第
    二級毒品甲基安非他命之低度行為為販賣第二級毒品甲基安
    非他命之高度行為所吸收，不另論罪。其先後多次犯行，均
    時間緊接，方法相同，觸犯構成要件相同之罪名，顯係基於
    概括之犯意反覆為之，應依刑法第五十六條連續犯之規定論
    以一罪，並依法加重其刑。查被告於八十八年三月間，因違
    反毒品危害防制條例案件，經本院判處有期徒刑四月，嗣在
    臺灣高等法院審理中因撤回上訴而告確定，於八十八年五月
    間，又因違反毒品危害防制條例案件，經臺灣士林地方法院
    就其轉讓第二級毒品、連續幫助施用毒品部分各判處有期徒
    刑七月、三月，並定應執行刑有期徒刑九月，嗣經臺灣高等
    法院裁判上訴駁回確定，該二案件並經臺灣高等法院於八十
    九年六月二十一日以八十九年度聲字第一五○號裁定定應執
    行刑有期徒刑一年確定，於九十年二月十一日執行完畢，同
    年月十二日出監，有臺灣高等法院被告前案紀錄表一份在卷
    可稽，其前受有期徒刑之執行完畢後，於五年以內再犯本案
    有期徒刑以上之罪，為累犯，應依刑法第四十七條之規定加
    重其刑，並依法遞加之。又因毒品危害防制條例第四條第二
    項之法定刑為無期徒刑或七年以上有期徒刑，得併科新臺幣
    七百萬元以下罰金，依刑法第六十五條第一項規定，法定刑
    為無期徒刑部分，不得加重，僅就有期徒刑及罰金刑部分予
    以加重，併此敘明。爰審酌被告之素行、犯罪動機及目的無
    非為牟取利益、手段、販賣第二級毒品甲基安非他命之次數
    多達二十次（本院按：因證人甲○○於警詢中係供述被告販
    賣第二級毒品安非他命次數為二十餘次，本之罪疑為輕之原
    則，本院認二十次對被告較為有利，是以二十次為被告販賣
    第二級毒品之次數，附此敘明）、犯罪所得為二萬元、且販
    賣第二級毒品甲基安非他命供他人施用，對他人身心所生之
    戕害甚大、生活狀況暨犯罪後之態度等一切情狀，量處如主
    文所示之刑，以示懲儆。至扣案之第二級毒品甲基安非他命
    十八包（均不含包裝袋，淨重二十九點二三公克，驗餘淨重
    為二十八點九一公克），係查獲之毒品，應依毒品危害防制
    條例第十八條第一項前段規定，不問屬於犯人與否，均沒收
    銷燬之。又扣案之電子磅秤一台、大分裝袋九十二個及小分
    裝袋九十五個，均為被告所有，業據被告供陳在卷，復為供
    販賣第二級毒品甲基安非他命罪所用之物，爰依毒品危害防
    制條例第十九條第一項前段之規定宣告沒收。再被告販賣第
    二級毒品甲基安非他命所得之二萬元，應依毒品危害防制條
    例第十九條第一項之規定宣告沒收之，如全部或一部不能沒
    收時，以其財產抵償之。至扣案之安非他命吸食器一組、第
    二級毒品大麻二包，因與被告本案所犯前開販賣第二級毒品
    甲基安非他命之犯行無關，依主從刑不可分之原則，本院顯
    無從宣告沒收，又扣案之ＳＩＭ卡，雖為被告所有，業據被
    告坦認在卷，然究非被告犯前揭販賣第二級毒品甲基安非他
    命之罪所用之物，亦不宣告沒收，均附此敘明。
據上論斷，應依刑事訴訟法第二百九十九條第一項前段，毒品危
害防制條例第四條第二項、第十八條第一項前段、第十九條第一
項，刑法第十一條前段、第五十六條、第四十七條，判決如主文
。
本案經檢察官呂俊儒到庭執行職務
中　　華　　民　　國　　九十四　　年　　七　月　十一　日
　　　　　　　　　刑事第十庭  審判長法  官  丁蓓蓓
                                    法　官　劉煌基
                                    法  官  黃紹紘
以上正本證明與原本無異。
如不服本判決，應於判決送達後十日內向本院提出上訴狀（應抄
附繕本）。告訴人或被害人如對於本判決不服者，應具備理由請
求檢察官上訴，其上訴期間之計算係以檢察官收受判決正本之日
期為準。
　　　　　　　　　　　　　　　　    書記官　劉新怡
中　　華　　民　　國　　九十四　　年　　七　月　十一　日
附錄本案論罪科刑所犯法條全文
毒品危害防制條例第四條
製造、運輸、販賣第一級毒品者，處死刑或無期徒刑；處無期徒
刑者，得併科新臺幣一千萬元以下罰金。
製造、運輸、販賣第二級毒品者，處無期徒刑或七年以上有期徒
刑，得併科新臺幣七百萬元以下罰金。
製造、運輸、販賣第三級毒品者，處五年以上有期徒刑，得併科
新臺幣五百萬元以下罰金。
製造、運輸、販賣第四級毒品者，處三年以上十年以下有期徒刑
，得併科新臺幣三百萬元以下罰金。
製造、運輸、販賣專供製造或施用毒品之器具者，處一年以上七
年以下有期徒刑，得併科新臺幣一百萬元以下罰金。
前五項之未遂犯罰之。
